

KONTAKT DO MNIE

501 297 401

mar.bogucki@gmail.com

https://marbogucki.github.io/

marcin-bogucki-a96a8672

JĘZYKI

O Angielski - B1

HOBBY

- ⊙ Zdrowe odżywianie, gotowanie
- Gry Planszowe
- O Sport siłownia, siatkówka
- Literatura informatyczna

Marcin **Bogucki**

Front-end Developer, Web Designer

Wymagająca praca na stanowisku Front-end Developer, która pozwoli mi połączyć zdobytą wiedzę i umiejętności praktyczne. Chciałbym być członkiem profesjonalnego zespołu, w którym będę mógł polepszać swoje umiejętności, poprzez zdobycie doświadczenia zawodowego, szczególnie w JS / ES6 i React JS.

DOŚWIADCZENIE ZAWODOWE

2017-01 / dzisiaj 1 rok 5 miesięcy

(Gdańsk)

LPP

Front-end Developer

Strony Reserved, Mohito, Sinsay, Cropp, House

2014-03 / 2016-12 2 lata 10 miesiecv (Pruszków)

DaVinci Medical System

Web Designer

Interfejsy aplikacji internetowych, przygotowanie kodu HTML i CSS dla oprogramowania medycznego

2013-04 / 2014-03 1 rok (Gdańsk)

Etendard Sp. zo.o.

Junior Front-end Developer

Strony WWW, sklepy internetowe i aplikacje internetowe (HTML, CSS)

2010-10 / 2013-03 2 lata 6 miesięcy (Warszawa)

Grupa Wsparcia Projektów Inwestycyjnych

Web Designer

Projektowanie graficzne i tworzenie szablonów HTML i CSS

do

2008-09/2012-09 4 lata 1 miesiac (Warszawa)

Education Media House

WebDesigner

Tworzenie elektronicznych dzienników dla szkół



2016	0	info Share Academy Szkolenie Front-end Developer
2014	0	Eduweb Responsive Web Design
2006-2007	0	Szkoła Policealna TEB Edukacja Grafik komputerowy
2005-2008	0	Uniwersytet Warmińsko-Mazurski w Olsztynie Przygotowanie pedagogiczne i zdobycie kwalifikacji prowadzenia szkoleń informatycznych.
2003-2008	0	Uniwersytet Warmińsko-Mazurski w Olsztynie Edukacja Techniczno - Informatyczna

UMIEJĘTNOŚCI



Wyrażam zgodę na przetwarzanie moich danych osobowych dla potrzeb niezbędnych do realizacji procesu rekrutacji (zgodnie z Ustawą z dnia 29.08.1997 roku o Ochronie Danych Osobowych; (tekst jednolity: Dz. U. 2016 r. poz. 922).